# 企业发行一年期融资券会计处理

提问人：yuehuawjg 时间：2011-05-30 17:37:02
公司按面值发行了一年期、到期一次还本付息的短期融资券，面值 10 亿，实际收到9.85亿元，票面利率5.2%，请问：（ 1 ）在发行日如何处理？具体使用什么会计科目？（ 2 ）是否将其调整为实际利率法核算？

回答人：chenyiwei
如果确认该差额 1500 万为合理的、相关的发行费用（因发行而产生的直接增量费用）的，则可以从募集资金中扣除，即初始确认金额为9.85亿元，可按照预定的还本付息进度将还本付息额折现到该9.85亿元的折现率即为实际利率，，可使用Excel中的IRR()函数测算。

回答人：chenyiwei
回复 藤椅 yuehuawjg 的帖子可单独设置一个“应付短期债券”科目。

提问人：ying0518 时间：2011-11-28 21:52:11
不能放在交易性金融负债，放其他流动负债吧，在文字附注中说明

回答人：chenyiwei
是这样。应付短期债券不是以公允价值计量的，是以摊余成本后续计量的。

提问人：jeffwenc 时间：2012-08-09 19:59:12
回复 chenyiwei 的帖子
陈版主你好
以此为例，如果公司为 6 月 30 日发行的一年期短期融资债券，到期一次还本付息，面值 10 亿，实际收到9.85亿元，0.15亿为手续费，票面利率5.2%，通过计算一年期实际利率为6.8020%，如果现在到了 12 月 31 日，是否进行如下操作 半年利息费用=摊余成本9.85 6.8020%/2=0.335 亿 应付利息 =10 5.2%/2=0.26亿 会计分录 DR:财务费用 0.335 CR:应付利息 0.26应付短期融资债券 0.075

回答人：chenyiwei
可以这样理解。